【裁判字號】    89,訴,308
【裁判日期】    890510
【裁判案由】    偽造貨幣
【裁判全文】
台灣台中地方法院刑事判決                          八十九年度訴字第三八號
    公  訴  人  台灣台中地方法院檢察署檢察官
    被      告  甲○○
    指定辯護人  本院公設辯護人  乙○○
右列被告因偽造貨幣案件，經檢察官提起公訴（八十八年度偵字第二一九０二號），
本院判決如左：
    主  文
甲○○意圖供行使之用，而收集偽造之通用紙幣，處有期徒刑參年貳月。偽造之新台
幣壹仟元通用紙幣伍張（號碼分別為ＧＹ２８０８６３ＢＳ貳張、ＢＫ３６０８８２
ＥＵ壹張、ＦＶ３０８９２５ＣＲ壹張、ＫＴ７２８１０２ＢＥ壹張），均沒收。
    事  實
一、甲○○於民國八十三年間，因違反肅清煙毒條例及竊盜等案件，經台灣高等法院
    台中分院判處有期徒刑四年六月，刑前強制工作三年確定，於八十七年四月十五
    日假釋出獄，於假釋期間竟仍不知悔改，復意圖為自己不法之所有，於八十八年
    八月十六日上午八時許，在台中縣太平市○○路建興市○○路上，發現不詳者遺
    失之偽造新台幣（下同）一千元通用紙幣五張（號碼分別為ＧＹ２８０８６３Ｂ
    Ｓ二張、ＢＫ３６０８８２ＥＵ一張、ＦＶ３０８９２５ＣＲ一張、ＫＴ７２８
    １０２ＢＥ一張）後，即加以侵占入己，且其明知該五張紙鈔係偽造之通用紙幣
    ，仍意圖供行使之用，而收集該五張千元偽造鈔票放置於自己之長褲口袋內，伺
    機行使。嗣於八十八年八月十七日二十三時三十分許，在台中縣大里市○○街四
    十一號七樓樓梯間為警循線查獲，並在其身上長褲口袋內發現偽造之一千元通用
    紙幣五張。
二、案經台中縣警察局霧峰分局報請臺灣臺中地方法院檢察署檢察官偵查起訴。
    理  由
一、訊據被告甲○○固坦承於前開時地拾獲千元鈔票五張之事實，惟矢口否認其有意
    圖供行使之用而收集偽造之通用紙幣犯行，辯稱：伊以為撿到的是真鈔，準備隨
    時拿來用，直到被查獲後，警察告訴伊是偽鈔，伊才知道撿到偽鈔云云。經查在
    被告身上查獲之一千元通用紙幣五張（號碼分別為ＧＹ２８０８６３ＢＳ二張、
    ＢＫ３６０８８２ＥＵ一張、ＦＶ３０８９２５ＣＲ一張、ＫＴ７２８１０２Ｂ
    Ｅ一張）經鑑定結果，發現該批偽鈔均以四色網點印刷方式偽造，號碼與官章則
    以線條方式仿印，紙質與真鈔不同，安全線及水印以灰色墨在紙張背面偽製等情
    ，有中央銀行發行局八十九年二月十四日（八九）台央發字第０三００二二二號
    函及台灣銀行大里分行截留偽造變造仿造新台幣券幣通報單各一份在卷可稽，可
    知在被告身上查獲之紙幣確實為偽鈔無誤。再查證人即查獲警員丙○○於本院審
    理時到庭證稱：在被告身上查獲之五張偽鈔，摸起來很粗糙，且看起來比較厚，
    一般人很容易就可以辨別出來是偽造的等語，足認該五張偽鈔係屬一般人極易辨
    識之偽造紙幣。又查被告於警訊時自承：伊撿到偽鈔後帶在身上不敢使用等情，
    蓋倘被告以為撿到的是真鈔，則為何會不敢使用，是故當係被告明知拾獲偽鈔而
    收集帶在身上，並因心虛暫時不敢使用，而俟適當時機再拿出來使用甚明。末查
    該五張偽鈔係在被告所穿之長褲口袋為警查獲乙節，為被告所供承，且有查獲警
    員丙○○之職務報告書一紙在卷足憑，顯見被告有將上開拾得之偽鈔行使出去之
    意圖，否則即無需一直放置於自己身上之必要。因此，被告前開所辯，無非事後
    飾卸之詞，委不足採，其犯行堪以認定。
二、核被告所為，係犯刑法第一百九十六條第一項意圖供行使之用而收集偽造之通用
    紙幣罪及同法第三百三十七條侵占遺失物罪。其所犯上開二罪間，有方法結果之
    牽連關係，為牽連犯，應從一重之意圖供行使之用而收集偽造之通用紙幣罪處斷
    。爰審酌被告前開所為影響貨幣流通之正確安全，對社會金融秩序妨害甚大，且
    犯後猶飾詞狡辯，不知悔悟，但其尚未加以行使，危害非鉅及其犯罪之手段、動
    機等一切情狀，量處如主文所示之刑示懲。扣案偽造一千元通用紙幣五張（號碼
    分別為ＧＹ２８０８６３ＢＳ二張、ＢＫ３６０８８２ＥＵ一張、ＦＶ３０８９
    ２５ＣＲ一張、ＫＴ７２８１０２ＢＥ一張），不問屬於犯人與否，應依刑法第
    二百條之規定宣告沒收之。
據上論斷，應依刑事訴訟法第二百九十九條第一項前段，刑法第一百九十六條第一項
、第三百三十七條、第五十五條、第二百條，罰金罰鍰提高標準條例第一條前段，判
決如主文。
中      華      民      國    八十九    年      五      月      十      日
                                台灣台中地方法院刑事第六庭
                                        法  官  張  靜  琪
右正本證明與原本無異。
如不服本判決，應於送達後十日內向本院提出上訴狀(須附繕本)，上訴於台灣高等
法院台中分院。
                                        書記官
中      華      民      國    八十九    年      五      月      十      日
附錄論罪科刑法條
刑法第一百九十六條
行使偽造、變造之通用貨幣、紙幣、銀行券或意圖供行使之用而收集或交付於人者，
處三年以上十年以下有期徒刑，得併科五千元以下罰金。
收受後方知為偽造、變造之通用貨幣、紙幣、銀行券，而仍行使，或意圖供行使之用
而交付於人者，處五百元以下罰金。
第一項之未遂犯罰之。
刑法第三百三十七條
意圖為自己或第三人不法之所有，而侵占遺失物、漂流物或其他離本人所持有之物者
，處五百元以下罰金。


司法院資訊處製作；財團法人民間司法改革基金會備份。
